臺灣高等法院刑事判決　　　　　　　　　　　　　　九十二年度上訴字第八○二號
　　上　訴　人
　　即　被　告　己○○
　　選任辯護人　吳義雄律師
右上訴人因違反槍砲彈藥刀械管制條例等案件，不服臺灣士林地方法院九十一年度訴
字第六四號，中華民國九十一年十月二十一日第一審判決（起訴案號：臺灣士林地方
法院檢察署八十九年度偵字第一○五一六號），提起上訴，本院判決如左：
    主  文
原判決撤銷。
己○○未經許可，持有改造手槍、子彈、海洛因、大麻部分無罪；被訴持有安非他命
部分公訴不受理。
    理  由
一、公訴意旨：己○○未經許可，於民國八十九年十一月一日，在台北縣淡水鎮○○
    路二十二號四樓住處，持有仿SMITH&WESSON廠轉輪手槍製造之金屬玩具手槍車通
    槍管及轉輪內阻鐵而成之改造手槍一支（具有殺傷力）、口徑為9mm制式半自動
    手槍彈一顆（具有殺傷力，彈底標記為「G.F.L. 9mm LUGER」），及第一級毒品
    海洛因五包（淨重二‧六三公克）、第二級毒品大麻煙捲十二支（總重二‧三一
    公克）、安非他命五小包及一中包（驗餘淨重六‧六六四○公克，施用第二級毒
    品安非他命而吸收，另為不起訴處分），嗣經警於右記時間晚上七時四十分許，
    持搜索票在上址客廳電視櫃紙袋內及椅子下方查獲上開違禁物品，紙袋內另有分
    裝袋、仿GLOCK廠半自動手槍製造之玩具手槍一支（不具殺傷力）、玩具金屬空
    彈殼三顆（不具殺傷力）及己○○前妻辛○○所有車號甲ＪＯ—二五七號機器腳
    踏車行車執照（以下簡稱機車行照）。
二、公訴證據
    (一)被告己○○自白：自白與前妻辛○○離婚，但目前仍住一起，平日係自己使用
      客廳，電視櫃體積龐大，丁○○與友人「小胖」前來搬電視時，只有自己在家
      ，無其他人可作證。又房客壬○○、庚○○、「廖小姐」生活單純，不會持有
      上開違禁物之事實。
    (二)證人壬○○之證述：證明八十九年九月間裝電腦桌時未見電視櫃有搜索時查獲
      之紙袋，但同年十月二十八日為更換機油使用電視櫃時有看到該紙袋。八十九
      年中秋節前後並無其他人住在該處，當時亦未見過被告所指涉嫌栽贓之證人丁○○之事實。
    (三)證人庚○○之證述：證明房客不會使用客廳，亦未在租屋處見過其他閒雜人之
      事實。
    (四)證人辛○○之證述：證明與被告離婚，但住在一起，被告都睡客廳。警方搜索
      之電視櫃很大，寬約七尺，高約一百七十公分，未見過「丁○○」前來搬電視
      。又上開住處雖分租予房客壬○○、庚○○及「廖素蘭」，但房客素行良好，
      查獲之槍枝、子彈及毒品等違禁物應非房客所有之事實。
    (五)證人即台北市刑警大隊小隊長戊○○之證述、搜索扣押證明筆錄一紙：證明警
      員卓昱峰先在被告己○○使用椅子下方查獲安非他命一中包（淨重三‧四公克
      ），自己再由電視下方櫃子內側紙袋中查獲分裝袋、仿SMITH&WESSON廠轉輪手
      槍製造之金屬玩具手槍車通槍管及轉輪內阻鐵而成之改造手槍一支（具有殺傷
      力）、口徑9mm制式半自動手槍彈一顆（具有殺傷力，彈底標記為「G.F.L.
      9mm LUGER」），及海洛因五小包（淨重二‧六三公克）、大麻煙捲十二支（
      總重二‧三一公克）、安非他命五小包及證人辛○○機車行照。
    (六)八十九年度保管字第四一八一、四一八二、四○一一、第四一八四號扣押物品
      清單四紙、內政部警政署刑事警察局鑑驗通知書刑鑑字第一七二四二五號、憲
      兵司令部刑事鑑識中心鑑驗通知書（八九）綱得字第一六四六八號、法務部調
      查局鑑定通知書編號00000000、00000000號二紙：證明扣押
      物品仿SMITH&WESSON廠轉輪手槍製造之金屬玩具手槍車通槍管及轉輪內阻鐵而
      成之改造手槍，機械性能良好可擊發適用子彈，認具殺傷力，口徑9mm制式半
      自動手槍彈一顆（彈底標記為「G.F.L.9mm LUGER」）認具殺傷力；扣案毒品
      確係第一級毒品海洛因五包（淨重二‧六三公克）、第二級毒品大麻煙捲十二
      支（總重二‧三一公克）、安非他命五小包及一中包（驗餘淨重六‧六六四○
      公克）。
    (七)憲兵司令部刑事鑑識中心鑑驗通知書（九十）綱得字第○五○二一號：證明被
      告己○○有施用第二級毒品安非他命。
三、起訴法條
    槍砲彈藥刀械管制條例第十一條第四項、第十二條第四項毒品危害防制條例第十
    一條第一項、第二項
四、被告及選任辯護之意旨
    (一)被告承認其客廳坐椅下所查獲之安非他命係其供施用安非他命所持有，惟否認
      扣案之槍彈及海洛因、大麻等毒品違禁物，為其所持有。
    (二)扣案之其餘違禁物可能係被告與案外人丁○○及其友人有結怨被人暗中栽贓誣
      陷。
    (三)扣案的證物，經內政部警政署刑事警察局鑑定，未發現有可資比對之指紋，證
      實被告未曾持有扣案之槍砲等違禁物。
    (四)扣案之槍砲、海洛因、大麻等違禁物，據證人壬○○證稱八十九年十月二十八
      日因為要換機油，在客廳電視櫃看見該疑似藏放該扣案違禁物之紙袋，當天晚
      上轄區丙○○警員根據匿名報案檢舉，曾至被告住處外盤查屋內是否有不法物
      品，被告開門同意警員入內盤查，直至十一月一日，再經警搜索查獲，一直原
      封不動在客廳該電視櫃內，果被告藏匿該違禁物，早已聞風喪膽，不可能不移
      藏於其他較為隱密之處所，足證被告未曾持有扣案之槍彈與海洛因、大麻等毒
      品。
五、本案爭點
    (一)扣案之槍彈及海洛因、大麻違禁物是否被告知情持有？
    (二)扣案之槍彈、海洛因、大麻，是否丁○○藏放栽贓？
六、本院之判斷
    (一)被告己○○在台北縣淡水鎮○○路二十二號四樓住處於八十九年十一月一日，
      經警搜索查獲具有殺傷力之仿SMITH&WESSON廠轉輪手槍製造之金屬玩具手槍車
      通槍管及轉輪內阻鐵而成之改造手槍一支、口徑9mm制式半自動手槍彈一顆及
      第一級毒品海洛因五包（淨重二‧六三公克）、第二級毒品大麻煙捲十二支（
      總重二‧三一公克）、安非他命五小包及一中包（驗餘淨重六‧六六四○公克
      ），有扣案之槍彈毒品等扣案可證，被告己○○之住處藏置有上開違禁物品，
      固堪信為真實。
    (二)本件系爭槍彈等違禁物品之查獲經過，據證人淡水分局竹圍派出所警員丙○○
      於原審結稱「八十九年十月二十八日下午有人報案檢舉報告淡水鎮○○路二二
      號四樓住處，有人持槍討債，有人被押在裡面」，「到那邊按門鈴也沒有人開
      門，後來問鄰居，鄰居稱也沒有人吵鬧，也沒有發現異狀」，「是同事轉告說
      檢舉人打了二次電話，時間相差約二、三十幾分鐘，同事是值班的人員，當時
      我在外面巡邏，我要回去查」，「檢舉人是匿名檢舉‧‧‧‧」「第一次跟巡
      邏員警總共兩個人過去‧‧‧‧到達現場大門深鎖，裡面都沒有人」「‧‧‧
      ‧有用無線電通報派出所說我們到現場發現沒有人，問鄰居也都沒有發現異狀
      ，說可能有人謊報」，「大概隔了二、三十分鐘左右，第二通檢舉電話又打進
      派出所，那一通是我接的，因為我人已經在派出所了，檢舉人說屋主已經回來
      了，叫我們趕快去抓，裡面有槍，還說槍是報紙包的」「‧‧‧‧我問檢舉人
      你怎麼知道屋主已經回來了，檢舉人說他在樓下看到的」，「接到第二通電話
      後，我跟同事開巡邏車過去」「‧‧‧‧到現場按門鈴還是沒有人開門，我要
      下樓時剛好被告跟他太太及一位小孩就上來，我就跟被告講有人檢舉你屋內有
      不法物品，是否可以開門讓我盤查一下，他們夫妻就開門讓我及我的同事一起
      進去，進去後我看屋內並沒有像第一通電話稱有人持槍押人討債的情事，我也
      沒有搜索票，就只能用眼睛看，然後就跟他們夫妻聊天，問他們是否跟人結怨
      ，被告那時跟我說他在當司機，當時有無回答說跟人結怨，我忘記了，被告鄰
      別留意被告」「‧‧‧打電話檢舉的人，不告訴我姓名或聯絡電話，他只叫我
      趕快去抓‧‧‧檢舉人是男的，聽聲音判斷，差不多三十二歲或三十歲，講台
      語」「‧‧我有問他怎麼知道被告家裡有槍，可是對方不講，但我覺得檢舉人
      好像對被告家裡的情形很清楚，因為被告何時要回來，檢舉人都清楚，我們第
      一次到被告家查沒有收獲，檢舉人也知道」「‧‧‧檢舉人有說槍藏在客廳，
      但沒有提到電視櫃‧‧」「整個過程有作工作記錄，‧‧‧我用眼睛看客廳的
      四週，都是一些小孩的用品」等語。（見原審卷第三三至三八頁），並有工作
      記錄影本可稽。
    (三)嗣於八十九年十一月一日晚間，據秘密證人甲１之報案檢舉，經警申請搜索票
      而在被告住處客廳座椅底下及電視櫃內，查獲本案之槍彈毒品等違禁物品，據
      秘密證人甲１於八十九年十月二十九日下午二十二時向臺北市政府警察局刑警
      大隊檢舉略稱「‧‧‧己○○
      ‧我近日至其住處時見他將乙把手槍，海洛因、安非他命及來路不明大牌數面
      （應為竊得之牌）以紙袋包裝置於客廳電視櫃內，陳姓友人曾遭警方查獲持有
      手槍及毒品案，並有幫派背景，我聽其稱偶而至賭場幫忙，槍枝毒品則為賭場
      大哥寄放，供圍勢及提供賭客提神吸食用，亦可供自己吸食海洛因」「因其生
      活作息日夜不定，我都是自行至其住處找他未曾以電話聯絡，因此未知其電話
      ，陳姓友人也無行動電話可供聯絡」（見聲字第一一三七號卷），嗣於檢察官
      偵查中證稱「（如何知道己○○家中有槍枝？）是我朋友「阿水」告訴我的，
      他姓黃、約五十幾歲‧‧‧（提示八十九年十一月二十九日筆錄），不是我去
      己○○家（看到？），我只是去賭場玩時，見過豪，跟他不認識，這些話是「
      阿水」告訴我的，我轉述市警察聽，當時「阿水」只告訴我豪有槍及毒品放在
      家裡，未說什麼毒品也沒說放在電視櫃」（詳見偵查卷第一二三頁）「‧‧我
      確實未去過己○○家，筆錄內容是「阿水」告訴我的，他說有槍毒品放在紙袋
      ，放在櫃子裡，確實是「阿水」告訴我的」（見同上偵查卷第一三二頁）於原
      審證稱「‧‧線報是聽我朋友講的，‧‧‧我太太去賭場玩，她是我太太在賭
      場裡認識的朋友，‧‧‧因為他欠我太太錢，我去跟他要錢，我們閒聊時他有
      提到說去淡水有看到小陳家中有槍跟毒品，‧‧‧我沒有問他跟小陳的關係，
      我看過小陳，但我不認識他，我在賭場有見過他，‧‧」「我朋友只有講地址
      ，有抄地址給我，他有跟我講他有看到「小陳」把槍擺在家裡的什麼櫃子下面
      」「‧‧‧我沒有向竹圍派出所報案，我是直接打電話給戊○○報案，從來沒
      有‧‧‧」「阿水跟我認識十幾年了，他家我沒有去過，我知道他在刻墓碑，
      「阿水」在賭場跟我講這些槍及毒品是賭博大哥寄放的，‧‧‧」等語（見原
      審卷第八五頁至九一頁），於本院上訴審復證稱，因為我一個朋友欠我太太四
      、五十萬元，是在賭場認識的朋友，我去找他要債，在賭博吃飯的地方，他說
      他的朋友小陳，住淡水去過他家，看到槍跟毒品，我的朋友有告訴我小陳家住
      淡水，他家的詳細地址，不過我忘記了，我有把朋友欠我的錢和小陳的淡水的
      地址寫在我的記事本上，記事本我可以提供給法院作參考，告訴我小陳藏槍藏
      毒的朋友叫「阿水」，五十多歲、水泥工、他說到過小陳家，確實有看到、他
      說是在電視機的抽屜，我沒有打兩次電話向淡水分局丙○○警員檢舉，本案被
      告我不認識，沒有見過他，（後另稱在賭場我朋友有指小陳給我看）等語在卷
      （詳見本院一卷第七五至九六頁）。綜合以上於八十九年十月二十八日曾兩次
      接受檢舉電話且曾前往被告住處盤查之證人丙○○警員的證言，檢舉人是年約
      三十至三十五歲、台語口音之不詳姓名身分男子，惟據秘密證人甲１，自警訊
      迄偵審中之證述，或曾經親自前往被告住處看見被告持有槍彈毒品等違禁物或
      謂係自一位在賭場認識之朋友，因代他太太催討債務，言談之際所轉述，前後
      不一致，且所稱該友人綽號叫「阿水」、年約五十多歲，秘密證人甲１，並稱
      他不曾打電話向淡水分局竹圍派出所檢舉等語明確，足證八十九年十月二十八
      日晚間打電話向竹圍派出所報案檢舉者另有其人，秘密證人甲１所證述自一位
      綽號「阿水」之朋友轉述曾目睹被告住處電視櫃藏有槍彈毒品云云，僅係轉述
      其審判外所聽聞之陳述，且無證據能力，姑不論該所謂曾在被告住處目睹被告
      持有扣案之違禁物者，係年約三十至三十五歲之台語口音男子，或係五十餘歲
      綽號「阿水」之人，姓名年籍身分均不詳，無法傳訊到庭，依詰問程序，使被
      告行使反對詰問權，則該曾向竹圍派出所兩度打檢舉電話，或轉述給秘密證人
      甲１所稱曾在被告住處電視櫃目睹被告為賭場圍事及吸毒而受寄藏持有槍彈毒
      品云云，是否屬實已有可疑。
    (四)次查被告台北縣淡水鎮○○路二十二號四樓住處，共有四個房間，一個客廳，
      據證人壬○○於偵審中證稱，「我是今年（指八十九年）九月六日搬進去住‧
      ‧‧有四個房間，三個房間租給房客一個房間是租給光武工專的學生叫做庚○○，另一個房客姓廖的小姐，我租一間，房東及其小孩一間是主臥室‧‧‧我
      們可以在客廳看電視吃飯‧‧‧曾經翻過電視櫃，大概九月或十月間因房東買
      電腦桌請我幫他一起按裝，我有拿工具箱，之前我也因要裝電視借過工具箱，
      房東說如果我們要用，可以自己去拿來用」，「十月二十八日因那天我要換機
      油，我在拿工具箱時，有碰到電視櫃」，「換機油去拿工具箱時有看到警察搜
      到的紙袋子，但之前裝電腦桌的時候沒有看見‧‧‧之前看到的紙袋是警方搜
      出來的紙袋‧‧‧紙袋放在紙箱上面，不知道裡面裝什麼東西‧‧‧紙箱是厚
      紙板大概有五十多公分的長度，高度約一瓶飲料，沒注意看有沒有封住，也不
      知道裡面是什麼」，（見偵查卷第一○七─一○八頁）「換機油的時候，當時
      我看到那包紙袋，放在電視櫃內」（本院卷第三十九頁），九十三年三月三日
      行準備程序時，被告曾將電腦搬到法庭，經本院會同檢察官當庭勘驗被告所帶
      來的電腦背面，確實記載有八十九年十月十九日等文字有勘驗筆錄可稽，（見
      本院二卷第十五頁）如依證人壬○○證言，其幫被告按裝電腦桌時，尚未在電
      視櫃內看到該疑似裝有槍彈毒品之紙袋。而於八十九年十月二十八日換機車機
      油時在電視櫃工具箱內確看見有警察所查獲內藏置有槍彈毒品之紙袋，則本件
      扣案槍彈毒品可能是八十九年十月十九日至八十九年十月二十八日之間，藏放
      於電視櫃之紙箱，（證人壬○○雖證稱是八十九年九月間幫被告按裝電腦桌，
      惟經本院勘驗電腦之購置日期是八十九年十月十九日，此部分證言可能壬○○
      之記憶有錯誤），而本件案發前之八十九年十月二十八日晚間，被告住宅已遭
      到報案檢舉有人持槍討債，藏有違禁物，轄區丙○○警員並曾兩度到被告住址
      查訪並進入被告住宅盤查臨檢，惟均無所獲，已詳如前述，且據臺北市政府警
      察局員警戊○○證稱，八十九年十一月一日搜索時，槍彈毒品等違禁物，仍原
      封不動，放置在前述被告住處客廳內之電視櫃內（詳見本院一卷第一三二頁及
      第一三七頁），檢察官偵查中依據被告聲請曾將扣案之證物及紙袋送請內政部
      警政署刑事警察局鑑定，並未發現有可資比對之指紋，有該局九十年十一月十
      五日刑紋字第二一五八二九八號鑑驗書可參（詳見偵查卷第一八三頁、一八
      四頁）。本案被告住家既分租予壬○○及黃柏詮等人，客廳又為承租人日常生
      活起居必經之處所，客廳之電視櫃內仍有工具箱，壬○○等人可以隨時打開取
      用工具，毫無隱密性，不適於隱藏違禁物品，況八十九年十月二十八日下午已
      有轄區員警據報檢舉到被告住處盤查過，系爭槍枝毒品等物違禁物，若屬被告
      所有，難免有杯弓蛇影、風聲鶴唳、畏罪情虛之餘，衡情應將扣案物品儘速改
      藏於其他不易被查出之隱密處所，斷無仍將該違禁物品仍藏放於毫無隱密性之
      客廳電視櫃內之道理，參諸扣案之違禁物，並無被告之指紋等接觸持有扣案證
      物之跡證，故本件扣案之槍枝毒品等是否被告曾知情所持有，亦有疑問。
    (五)再查證人壬○○、辛○○雖稱案發前未曾看見丁○○前來搬運電視，證人丁○○及乙○○於本院審理中亦到庭否認曾到被告家搬電視，藉口陳宅鑰匙遺失，
      擅自進入陳宅及因私人挾怨故意栽贓誣陷。惟查據證人壬○○證稱，搬進被告
      煙，一個在洗澡（本院一卷第三十八頁）「十月下旬中秋節前後廖小姐搬進來
      前，有看到己○○從廖小姐房間搬一台電視出來，放在客廳‧‧‧，他有說要
      給朋友，後來電視就不見了，是從廖小姐租的房內搬出來沒幾天不見了」（見
      偵查卷第一一○頁）證人丁○○亦不否認曾在被告住宅住一年，後來因為在士
      林地方法院毒品觀察勒戒二、三十天出來後曾到被告住處等情在卷，堪認證人
      丁○○在被告住宅長期居住有一段相當期間，證人壬○○於八十九年九月六日
      進租時仍在被告住處看見證人丁○○，且在廖小姐搬進該址前始搬離被告住處
      ，則證人丁○○在搬離被告住處後，在八十九年十月二十八日被告被檢舉及本
      件案發前，仍陸續回到上址，搬走大型之電視機等貴重電器物品，可信為真實
      。對照證人轄區警員丙○○證稱：八十九年十月二十八日晚間曾兩次接到檢舉
      電話，檢舉被告住宅有人持槍討債及有非法之槍彈等違禁物品，藏在客廳，叫
      我們去抓，曾兩度與同事前往查訪，檢舉人說屋主已經回來了，檢舉人說在樓
      下看到，到現場按門鈴還是沒有人開門，被告鄰居告訴我被告住宅都有看起來
      很兇的陌生男子出入，我要下樓時，剛好被告跟他的太太及一位小孩上來，我
      就跟被告說有人檢舉你屋內有不法物品，是否可以開門讓我盤查一下，他們夫
      妻就讓我及同事一起進去，我覺得檢舉人好像對被告家裡的情形很清楚，因為
      被告要回來，檢舉人都清楚，嗣於八十九年十一月一日台北市政府警察局刑事
      警察大隊戊○○警員於八十九年十一月一日聲請搜索票到被告住處搜索時，扣
      案之槍彈及毒品等違禁物品仍原封不動，放置在如證人壬○○於十月二十八日
      更換機油時所見客廳電視櫃內之紙袋中，有搜索扣押筆錄可證。系爭槍彈及海
      洛因、大麻等毒品，果係被告己○○所持有，於四天前甫經人檢舉其住處常有
      槍彈、毒品，依一般人犯罪心理之正常反應，早已儘速移置於其他隱密處所藏
      匿，揆諸常情，斷無仍繼續放置在毫無隱密性之客廳電視櫃內之理，而自曝犯
      罪行跡，被告所辯其不知情而遭人栽贓等情，經核尚非無據。
    (六)末查，本院審理中，為發見真實，基於被告利益與社會公平正義之重大維護，
      曾依職權函請法務部調查局及內政部警政署刑事警察局對被告己○○及證人丁○○、乙○○就是否知情持有槍彈、毒品或栽贓誣陷情事進行測謊鑑定，前開
      兩鑑定機關之鑑定固有其證據能力，鑑定結論雖均認定被告己○○辯稱「扣案
      槍彈不是他所有」、「不知扣案槍彈是何人所有」、「否認電視櫃裡遭警查獲
      的槍枝是他所有、是他放進去的」等控制問題法與混合問題法測試之結果，有
      不實之反應，有各該測謊報告書及測謊鑑定過程參考資料可稽（詳見本院一卷
      第一○三頁、第二一五至二二九頁、本院二卷第五三至六四頁、第九九至第一
      ○四頁）。惟按刑事訴訟法就證據之證明力，採自由心證主義，由法院本於確
      信自由判斷，惟法院之自由判斷，亦非漫無限制，仍不得違背經驗法則及論理
      法則，測謊檢查之受測者可能因人格特性或對於測謊質問之問題無法真正瞭解
      ，致出現不應有之情緒波動反應，此時若過於相信測謊結果，反而有害於正當
      之事實認定，又測謊檢查之時間過遲，攸關受測者情緒得否平復，與鑑定之精
      確性非無影響，此時間因素，事實審法院於取捨時不得不予考量，惟一般而言
      ，受測者否認犯罪之供述呈現不實之情緒波動反應，不得採為有罪判決之唯一
      證據，若受測者否認犯罪之供述並無不實之情緒波動反應，又無其他積極證據
      證明其被訴之犯罪事實，自得採為有利於受測者之認定。本件扣案之槍彈海洛
      因，大麻及其包裝之紙袋，經內政部警政署鑑定未發現可資比對之指紋，在被
      告住處客廳電視櫃內被查獲之扣案槍彈、海洛因、大麻等違禁物品，於八十九
      年十月二十八日，經人檢舉由台北縣警察局淡水分局竹圍派出所丙○○警員進
      屋內盤查，被告均未將之移藏於其他較為隱密之處所，已詳如前述，被告己○○歷經警方兩次盤查，搜索、難免有杯弓蛇影、風聲鶴唳之疑懼，加上多年之
      訟累之精神煎熬，更是惶惶不可終日，處此情境，被告在測謊前夕，不得不服
      用安眠藥，因此對兩次之施測結果參照相關之事證，其正確性實令人存疑。況
      證人丁○○接受法務部調查局測謊鑑定對是否將扣案之槍彈等違禁物藏置在被
      告住處電視櫃內，亦呈現情緒波動之說謊反應，嗣後兩次拒絕再前往內政部警
      政署刑事警察局接受測謊鑑定，系爭扣案之槍彈、海洛因、大麻是否係證人丁○○暗中栽贓誣陷等情，實令人起疑，綜上以上事證，已難令人對被告為有罪
      之確信，依罪疑惟輕，有利被告之原則，自應為無罪之認定，被告所辯槍彈及
      海洛因、大麻等違禁物非其持有一節，應可採信。原審就此部分為有罪之判決
      。尚有未洽，自應由本院將將原審判決關於被告持有槍彈、海洛因、大麻部分
      為無罪之判決。
    (七)本件在被告客廳、沙發椅座墊下查獲之安非他命壹包，係被告備供吸用安非他
      命所持有，業據被告己○○供明在卷，堪信為真實。惟查被告於案發時採集之
      尿液，經鑑定有安非他命之陽性反應，有鑑定書可稽。被告並經檢察官聲請原
      審法院裁定觀察勒戒，因無吸毒傾向，業經檢察官不起訴處分確定，有裁定書
      、不起訴處分書可憑。依上開裁定及不起訴處分書所示，被告己○○所持有之
      第二級毒品安非他命既已經認定為被告施用第二級毒品之證據，而作為裁定送
      觀察勒戒及不起訴處分之基礎，被告持有安非他命之行為，應為施用安非他命
      之行為所吸收，為該不起訴處分之效力所及，進而被告持有本案安非他命之低
      度行為不起訴處分確定效力所及，公訴人就被告持有安非他命犯行違背刑事訴
      訟法第二百六十條之規定再行起訴尚有未合。被告上訴意旨雖未指摘於此，惟
      原審此部分判決既有可議，爰應由本院將原判決關於被告己○○持有安非他命
      之論罪科刑撤銷，由本院就被告己○○持有安非他命部分，依刑事訴訟法第三
      百零三條第四款規定諭知不受理判決。
七、適用法條
    刑事訴訟法第三百六十九條第一項前段、第三百六十四條、第三百零一條第一項
    、第三百零三條第四款，判決如主文。
本案經檢察官王安明到庭執行職務。
中　　　華　　　民　　　國　　九十三　　年　　　十　　　   月　　十四　　日
                              臺灣高等法院刑事第七庭
                                  審判長法  官  吳  啟  民
                                        法  官  施  俊  堯
                                        法  官  林  瑞  斌
右正本證明與原本無異。
檢察官如不服本判決，應於收受送達後十日內向本院提出上訴書狀，其未敘述上訴之
理由者並得於提起上訴後十日內向本院補提理由書（均須按他造當事人之人數附繕本
                                        書記官  游  桂  
中　　　華　　　民　　　國　　九十三　　年　　　十　　　月　　十五　　日
